# 工业园区配套道路、桥梁会计处理

提问人：yyljw 时间：2023-01-10 08:23:47
煤矿塌陷地企业修复后走招拍挂取得土地使用权，建设产业园进行了基础设施建设，请教前期修整的道路、桥梁如何进行会计处理。

回答人：chenyiwei
该产业园的运作模式？本企业是否为产业园运营方？所建造的道路、桥梁等市政基础设施的建造成本后续通过何种方式获得补偿？

提问人：yyljw 时间：2023-01-12 11:27:18
陈版，公司以修整煤矿塌陷地通过招拍挂取得土地使用权，公司是产业园的运营方，建设的市政基础设施通过卖出土地的方式回收成本。

回答人：chenyiwei
考虑到公司是产业园运营方，故建议将所建造的基础设施确认为本企业固定资产，逐年计提折旧，与后续运营收入配比。